---
title: '\LARGE \textbf {Modelos de Regressão de Poisson Inflacionados em Zero}'
subtitle: |
          | \small ME714 | ANÁLISE DE DADOS DISCRETOS
          | \small Profa. Dra. Hildete Prisco Pinheiro
date: 2 de julho de 2021
author: | 
        | \normalsize Caroline da Silva Mangile 195539
        | \normalsize Gabriela Inocente Yogi 141812
        | \normalsize Rodrigo Resende Soares Rocha 186819
        | \normalsize Wesley R. da Silva Satelis 188650
documentclass: article
geometry: "left=2.3cm, right=2.3cm, top=2cm, bottom=2cm"
output:
  pdf_document:
    number_sections: true
    latex_engine: 'xelatex'
bibliography: "referencias.bib"
biblio-style: "plain"
link-citations: true
colorlinks: false
# lang: pt-BR
fontsize: 11pt

header-includes:
- \usepackage{lineno}
# - \linenumbers
- \usepackage{subcaption}
- \usepackage{scrextend}
- \usepackage{tikz}
- \usepackage{pgfplots}
- \usetikzlibrary{shapes.geometric, arrows}
- \usepackage{caption}
- \usepackage{float}
- \pgfplotsset{compat=1.16}
# para kableExtra
- \usepackage{booktabs}
- \usepackage{longtable}
- \usepackage{array}
- \usepackage{multirow}
- \usepackage{wrapfig}
- \usepackage{float}
- \usepackage{colortbl}
- \usepackage{pdflscape}
- \usepackage{tabu}
- \usepackage{threeparttable}
- \usepackage{threeparttablex}
- \usepackage[normalem]{ulem}
- \usepackage{makecell}
# - \floatplacement{figure}{H}
---

```{r setup, include=FALSE}
knitr::opts_chunk$set(echo = F, out.extra = "", message = F,
                      warning = F, fig.align="center", fig.pos = "H", fig.height = 2)

kable <- function(data, caption, col.names=NA, label=NULL, pvalor=FALSE, align = 'c') {
  if(pvalor==TRUE){
    data <- data %>%  
      mutate(`p-valor`=round(`p-valor`, 4)) %>% 
      mutate(`p-valor`=replace(`p-valor`, `p-valor`<0.0001, 0)) %>%
      mutate(`p-valor`=as.character(`p-valor`))

    data <- replace(data, data=="0", "< 0,0001")
  }

  knitr::kable(data, booktabs = TRUE, 
               digits = 4, caption = caption, align = align,
               col.names = col.names, linesep="", label = label, 
               format.args = list(decimal.mark = ',')) %>% 
  kable_styling(latex_options = "HOLD_position", font_size = 10)
}
```

# Introdução

**ainda tá bem ruim**

Neste trabalho são expostos conceitos teóricos a respeito dos modelos de Poisson Inflacionados em Zero (ZIP) e uma aplicação utilizando um conjunto de dados real. O conjunto é formado por viagens de acampamento feitas por 250 grupos de pessoas à um parque nos Estados Unidos.

Foram feitas análises descritivas, diagnósticos de modelo, interpretações a respeito do problema e predição. Todo o trabalho foi conduzido com o uso da linguagem e ambiente de computação estatística R [@programaR].

# Métodos

## Distribuição de Poisson

## Teste de superdispersão

O teste de superdispersão proposto por @cameron é baseado em uma regressão linear sem o intercepto com as hipóteses

$$
\begin{array}{c}
{H}_{0}: {Var}\left(y_{i}\right)=\lambda_{i} \ \ \ vs \ \ \ {H}_{1}: {Var}\left(y_i\right)=\lambda_{i}+\alpha {g}\left(\lambda_{i}\right)
\end{array}
$$

em que $\alpha$ é um parâmetro desconhecido e $g(.)$ é uma função definida, comumente $g(\lambda_i)=\lambda_i^2$ ou $g(\lambda_i)=\lambda_i$. Este teste é condusido estimando-se o modelo de Poisson, construindo $\hat{\lambda_i} = \exp \left(\mathrm{x}_i^{\prime} \hat{\beta}\right)$ e ajustando um modelo por mínimos quadrados ordinários sem o intercepto

$$
\frac{(y_i-\hat{\lambda_i})^2 - y_i} {\hat{\lambda_i}} = \alpha \frac{g(\hat{\lambda_i})} {\hat{\lambda_i}} + e_i
$$

em que $e_i$ é o erro. A significância do coeficiente $\alpha$ implica na existencia de superdispersão nos dados.

## Modelos de Poisson Inflacionados em Zero (ZIP)

<!-- Modelos de regressão de Poisson deve satisfazer as seguintes proposições. -->

<!-- 1. A variável resposta é uma contagem descrita pela distribuição de Poisson; -->
<!-- 2. As observações devem ser independentes umas das outras; -->
<!-- 3. Por definição, a média e variância de uma variável com distribuição de Poisson devem ser iguais; -->
<!-- 4. $log(\lambda)$ deve ser uma função linear das covariáveis. -->

Uma propriedade importante da distribuição de Poisson é que a média e variância são iguais, $Var(y_i|x_i) = E(y_i|x_i) = \lambda_i$, esta propriedade é referida como equidispersão. Na prática a suposição de equidispersão é violada quando a variância das contagens observadas é maior que a média por conta de heterogeneidade não observada ou quando a frequência de zeros é maior que o número de zeros esperado em uma distribuição de Poisson.

Assumindo que a variável resposta tem distribuição de Poissson e que o logaritmo de seu valor esperado pode ser modelado por uma combinação linear de parâmentros desconhecidos. Seja $y_i$, $i = 1, ..., n$ a variável resposta de um modelo de regressão, assumimos que $y_i$ tem distribuição de Poisson com média $\lambda_i$, definida em função das covariáveis $x_i$. Assim, um modelo de regressão de Poisson é dado por

$$
P(y_i) = \frac{e^{-\lambda_i}\lambda_i^{y_i}}{y_i!}
$$

em que a esperança condicional é dado por $\lambda_i = E(y_i|x_i) = \exp(x'\beta)$. O vetor $\mathrm{x}_{i}^{\prime} = (x_{i,1}, x_{i,2}, ..., x_{i,p})$ contem as covariáveis e $\beta^{\prime}  = (\beta_1, ..., \beta_p)$ é o vetor de parâmetros do modelo de regressão.

A regressão de Poisson é inadequada quando temos excesso de zeros na amostra porque viola a suposição de equidispersão. @lambert1992zero introduziu o modelo de Poisson Inflacionado em Zero (ZIP) como uma alternativa na modelagem de dados deste tipo. Ele assume que as respostas provêm de dois processos. Um processo modela inflações em zero, incluindo uma proporção $1-p$ de zeros extras e uma $p\exp(\lambda_i)$ de zeros da distribuição de Poisson; e o segundo modela as contagens diferentes de zero usando um modelos de Poisson trucado em zero. Assim, o modelo ZIP é dado por

<!-- $$ -->

<!-- P(Y_i = y_i|x_i, z_i) =  \begin{array}{lrl}\theta_i(z_i) + (1-\theta_i(z_i))\exp(-\lambda_i), y_i = 0 \\ (1-\theta_i(z_i))\frac{e^{-\lambda_i}\lambda_i^{y_i}}{y_i!}, y_i > 0} -->
<!-- \end{array} -->

<!-- $$ -->

$$
\mathrm{P}\left(\mathrm{Y}_{\mathrm{i}}=\mathrm{y}_{\mathrm{i}} \mid \mathrm{x}_{\mathrm{i}}, \mathrm{z}_{\mathrm{i}}\right)=\left\{\begin{array}{lrl}
\theta_{\mathrm{i}}\left(z_{\mathrm{i}}\right)+\left(1-\theta_{\mathrm{i}}\left(z_{\mathrm{i}}\right)\right) \operatorname{Pois}\left(\lambda_{\mathrm{i}} ; 0 \mid \mathrm{x}_{\mathrm{i}}\right) & \text { if } & \mathrm{y}_{\mathrm{i}}=0 \\
\left(1-\theta_{\mathrm{i}}\left(\mathrm{z}_{\mathrm{i}}\right)\right) \operatorname{Pois}\left(\lambda_{\mathrm{i}} ; \mathrm{y}_{\mathrm{i}} \mid \mathrm{x}_{\mathrm{i}}\right) & \text { if } & \mathrm{y}_{\mathrm{i}}>0
\end{array}\right.
$$

em que $z_i$ é um vetor de covariáveis definindo a probabilidade $\theta_i$. A média e variância do modelo são $(1-\theta_i)\lambda_i$ e $(1-\theta_i)(\lambda_i+\theta_i\lambda_i^2)$, respectivamente.

## Teste de Voung

# Aplicação

Os dados são provenientes de 250 acampamentos familiares em um parque nos Estados Unidos. Cada grupo foi questionado sobre o número de peixes capturados, quantas pessoas e quantas crianças o grupo tinha, e se eles foram acompanhados por um guia.

* **LIVE_BAIT:** Variável binária. Indica se foram usadas iscas vivas ou não;
* **CAMPER:** Variável binária. Indica se o o grupo foi acompanhado por um guia ou não;
* **PERSONS:** Variável numérica. Número de pessoas no grupo;
* **CHILDREN:** Variável numérica. Número de crianças no grupo;
* **FISH_COUNT:** Variável numérica. Número de peixes pegos pelo grupo;

<!-- teste overdispersion -->
<!-- https://stats.stackexchange.com/questions/66586/is-there-a-test-to-determine-whether-glm-overdispersion-is-significant -->


```{r}
library(tidyverse)

fish <- read_csv("banco/fish.csv")

fish <- within(fish, {
  # FISH_COUNT <- factor(FISH_COUNT)
  LIVE_BAIT <- factor(LIVE_BAIT)
  CAMPER <- factor(CAMPER)
})
```

```{r, results='hold'}
# l <- summary(fish) %>% as_tibble()
# kable(l, caption="")
```

Pelo histograma da Figura 1, nota-se um número elevado de zeros, o que é um indicativo de que um modelo ZIP provavelmente se ajuste melhor aos dados. 


```{r fig.height=2.5, eval=F}
ggplot(fish, aes(FISH_COUNT)) + 
  geom_histogram(col="grey", bins=50) +
  scale_x_discrete(limits=seq(0, 150, 10)) +
  theme_bw() +
  ylab("Frequência") +
  xlab("Número de peixes")
```

```{r, eval=T, fig.height=3, fig.width=5, fig.cap="Histograma de frequências do número de peixes capturados (variável resposta)."}
ggplot(fish, aes(FISH_COUNT)) + 
  geom_histogram(col="grey") +
  scale_x_log10() +
  theme_bw() + 
  ylab("Frequência (escala log10)") +
  xlab("Peixes capturados")
```

```{r}
library(AER)
rd <- glm(FISH_COUNT ~ CHILDREN + CAMPER + PERSONS, data = fish, family = poisson)
disp <- dispersiontest(rd,trafo=1)
```

Utilizando o teste de superdispersão proposto por @cameron, chegamos à conclusão de que existe superdispersão nos dados ($z \approx 1,8573, \ \alpha \approx 10,6243, \ p-valor \approx 0,03163$). Como a suposição de equidispersão não é satisfeita, não podemos ajustar um modelo de regressão de Poisson padrão. Pelos resultado do teste de Voung e da Figura 1, temos indícios que a superdispersão é causada pelo excesso de zeros na variável resposta (`FISH_COUNT`).

Ajustando um modelo ZIP com as variáveis explicativas `CHILDREN` e `CAMPER` no modelo de contagem e  `PERSONS` no modelo de zeros, chegamos aos resultados apresentados na Tabela 1.

```{r}
require(ggplot2)
require(pscl)
require(boot)
m1 <- zeroinfl(FISH_COUNT ~ CHILDREN + CAMPER | PERSONS, data = fish)
```


```{r}
library(kableExtra)
sum_m1 <- summary(m1) 

count <- sum_m1[["coefficients"]][["count"]] %>% 
  as_tibble() %>% 
  rename("p-valor"="Pr(>|z|)") %>% 
  mutate(Parametro = c("Intercepto", "CHILDREN", "CAMPER (1)"))

zeros <- sum_m1[["coefficients"]][["zero"]] %>% 
  as_tibble() %>% 
  rename("p-valor"="Pr(>|z|)") %>% 
  mutate(Parametro = c("Intercepto", "PERSONS"))

```


```{r}

# bind_rows(count, zeros) %>% 
#   rename(Estimativa=Estimate) %>% 
#   select(Parametro, Estimativa, `Std. Error`, `z value`, `p-valor`) %>% 
#   kable(caption="Modelo de zeros.", pvalor=T) %>% 
#   add_header_above("Modelo de contagem." = 5)

# kable(count, caption="Modelo de contagens.", pvalor=T) 
# kable(zeros, caption="Modelo de zeros", pvalor=T) 

## compare with normal based approximation
ic <- confint(m1)
# kable(ic, caption="Intervalo de confiança dos parâmetros")

Estimate <- c(1.5979, -1.0428, 0.8340, 1.2974, -0.5643)
Std.Error <- c( 0.0855, 0.1000, 0.0936, 0.3739, 0.1630)
Z.Value <- c(18.6804, -10.4296, 8.9079, 3.4705, -3.4630)
P.Valor <- c("<0.001","<0.001","<0.001","5e-04","5e-04")
Parametro <- c( "Intercepto", "CHILDREN", "CAMPER (1)", "Intercepto", "PEARSONS")
Porcento2.5 <- c(1.4302, -1.2388, 0.6505, 0.5647, -0.8838)
Porcento97.5 <- c(1.7655, -0.8469, 1.0175, 2.0302, -0.2449)
Tabela <- data.frame(Estimate,Std.Error,Z.Value,P.Valor,Parametro,Porcento2.5,Porcento97.5)
kable(Tabela, caption = "Nome da tabela.")
```



<!-- Todos os parâmetros em ambos os modelos são significantes. Podemos testar se o modelo ZIP se ajusta melhor que o modelo sem intercepto, com um teste qui-quadrado da diferença do log da verossimilhança entre o modelo completo e o modelo nulo (somente o intercepto). -->

<!-- All of the predictors in both the count and inflation portions of the model are statistically significant. This model fits the data significantly better than the null model, i.e., the intercept-only model. To show that this is the case, we can compare with the current model to a null model without predictors using chi-squared test on the difference of log likelihoods. -->

<!-- Since we have three predictor variables in the full model, the degrees of freedom for the chi-squared test is 3. This yields a high significant p-value; thus, our overall model is statistically significant. -->

```{r, results="hide"}
p1 <- glm(FISH_COUNT ~ CHILDREN + CAMPER, family = poisson, data = fish)
voung <- vuong(p1, m1)
```

Podemos ainda nos perguntar se o modelo ajustado realmente é superior à regressão padrão de Poisson. Comparando os dois ajustes com o teste de Voung chegamos a um $p-valor \approx 0,00018$, evidenciando que o modelo ZIP é superior ao modelo de Poisson padrão.

```{r}
mnull <- update(m1, . ~ 1)
p <- pchisq(2 * (logLik(m1) - logLik(mnull)), df = 3, lower.tail = FALSE)
```

Com o teste qui-quadrado baseado no log das verossimilhanças **definido em...** podemos testar a hipótese que o modelo ZIP ajustado é superior ao modelo somente com o intercepto. Com um p-valor < 0,0001, temos evidências para afirmar que o modelo ajustado é superior ao modelo somente com intercepto.

**incident risk ratio (IRR) for the Poisson model and odds ratio (OR) for the logistic (zero inflation) model.**

# Conclusões

# Referências

