---
title: '\LARGE \textbf {Modelos de Regreesão de Poisson Inflacionados em Zero}'
subtitle: |
          | \small ME714 | ANÁLISE DE DADOS DISCRETOS
          | \small Profa. Dra. Hildete Prisco Pinheiro
date: 2 de julho de 2021
author: | 
        | \normalsize Caroline da Silva Mangile 195539
        | \normalsize Gabriela Inocente Yogi 141812
        | \normalsize Rodrigo Resende Soares Rocha 186819
        | \normalsize Wesley R. da Silva Satelis 188650
documentclass: article
geometry: "left=2.3cm, right=2.3cm, top=2cm, bottom=2cm"
output:
  pdf_document:
    number_sections: true
    latex_engine: 'xelatex'
bibliography: "referencias.bib"
biblio-style: "plain"
link-citations: true
colorlinks: false
lang: pt-BR
fontsize: 11pt

header-includes:
- \usepackage{lineno}
# - \linenumbers
- \usepackage{subcaption}
- \usepackage{scrextend}
- \usepackage{tikz}
- \usepackage{pgfplots}
- \usetikzlibrary{shapes.geometric, arrows}
- \usepackage{caption}
- \usepackage{float}
- \pgfplotsset{compat=1.16}
# para kableExtra
- \usepackage{booktabs}
- \usepackage{longtable}
- \usepackage{array}
- \usepackage{multirow}
- \usepackage{wrapfig}
- \usepackage{float}
- \usepackage{colortbl}
- \usepackage{pdflscape}
- \usepackage{tabu}
- \usepackage{threeparttable}
- \usepackage{threeparttablex}
- \usepackage[normalem]{ulem}
- \usepackage{makecell}
# - \floatplacement{figure}{H}
---

```{r setup, include=FALSE}
knitr::opts_chunk$set(echo = F, out.extra = "", message = F, results="hide",
                      warning = F, fig.align="center", fig.pos = "H", fig.height = 2)
```

# Introdução

**ainda tá bem ruim**

Neste trabalho são expostos conceitos teóricos a respeito dos modelos de Poisson Inflacionados em Zero (ZIP) e apresenta uma aplicação prática utilizando um conjunto de dados real. O conjunto de dados é proveniente de viagens de acampamento feitas por 250 grupos de pessoas.

Foram feitas análises descritivas, diagnósticos de modelo, interpretações a respeito do problema e predição. Todo o trabalho foi conduzido com o uso da linguagem e ambiente de computação estatística R [@programaR].

# Métodos

## Distribuição de Poisson

## Modelos de Poisson Inflacionados em Zero (ZIP)

# Aplicação

Os dados são provenientes de 250 acampamentos familiares em um parque nos Estados Unidos. Cada grupo foi questionado sobre o número de peixes eles pegaram, quantas crianças o grupo tinha, quantas pessoas o grupo tinha, e se eles trouxeram um guia.

* **LIVE_BAIT:** Variável binária. Indica se foram usadas iscas vivas ou não;
* **CAMPER:** Variável binária. Indica se o o grupo foi acompanhado por um guia ou não;
* **PERSONS:** Variável numérica. Número de pessoas no grupo;
* **CHILDREN:** Variável numérica. Número de crianças no grupo;
* **FISH_COUNT:** Variável numérica. Número de peixes pegos pelo grupo;

\newpage

```{r}
library(tidyverse)

fish <- read_csv("banco/fish.csv")

fish <- within(fish, {
  # FISH_COUNT <- factor(FISH_COUNT)
  LIVE_BAIT <- factor(LIVE_BAIT)
  CAMPER <- factor(CAMPER)
})

```

```{r, results='hold'}
summary(fish)
```

```{r fig.height=2.5}
ggplot(fish, aes(FISH_COUNT)) + 
  geom_histogram(col="grey", bins=50) +
  scale_x_discrete(limits=seq(0, 150, 10)) +
  theme_bw() +
  ylab("Frequência") +
  xlab("Número de peixes")
```



```{r, eval=F}
ggplot(fish, aes(FISH_COUNT)) + 
  geom_histogram(col="grey") +
  scale_x_log10() +
  theme_bw() + 
  ylab("Frequência") +
  xlab("Número de peixes pegos")
```


# Conclusões

# Referências

